臺灣板橋地方法院刑事判決　　　　　　 100年度交訴字第66號
公　訴　人　臺灣板橋地方法院檢察署檢察官
被　　　告　呂鳳珠
上列被告因公共危險案件，經檢察官提起公訴（100 年度偵字第
4197號），因被告於準備程序中為有罪之陳述，本院合議庭裁定
由受命法官獨任進行簡式審判程序審理，判決如下：
    主  文
呂鳳珠駕駛動力交通工具肇事，致人受傷而逃逸，處有期徒刑陸
月，如易科罰金，以新臺幣壹仟元折算壹日。緩刑貳年。
    事  實
一、呂鳳珠於民國99年11月26日晚間7 時30分許，騎乘車號GKP-
    537 號重型機車，沿臺北縣永和市（現改制為新北市永和區
    ○○○路1 段352 巷由東向西方向行駛，於行經中山路1段
    352 巷與仁愛路交岔口時，因疏未注意車前狀況，與由張先
    知騎乘並搭載王士芹及張祥凱之車號MA3-081 號重型機車發
    生擦撞，致張祥凱受有頭部外傷合併前額擦傷、血腫、右側
    膝部挫擦腫傷之傷害（呂鳳珠所涉過失傷害部分，未據告訴
    ）。詎呂鳳珠為依法負有救助義務之人，理應將張祥凱送醫
    救治並為適當之保護處置，惟其肇事後並未報警處理，或留
    下自己年籍資料及聯絡方式，即逕行騎車駛離現場而逃逸。
    嗣經張先知記下呂鳳珠之車牌號碼並報警處理，始循線查悉
    上情。
二、案經張先知訴由臺北縣（現改制為新北市）政府警察局永和
    分局移送臺灣板橋地方法院檢察署檢察官偵查起訴。
    理  由
壹、程序事項
    本件被告呂鳳珠所犯者非為死刑、無期徒刑、最輕本刑為3
    年以上有期徒刑之罪或高等法院管轄第一審案件，其於準備
    程序進行中，先就被訴事實為有罪之陳述，經告知其簡式審
    判程序之旨，並聽取公訴人、被告之意見後，本院業已依刑
    事訴訟法第273 條之1 第1 項之規定，裁定由受命法官獨任
    以簡式審判程序進行本案之審理。是依刑事訴訟法第273 條
    之2 之規定，本件之證據調查，即不受同法第159 條第1 項
    、第161 條之2 、第161 條之3 、第163 條之1 及第164 條
    至第170 條規定之限制。
貳、實體事項
一、上揭犯罪事實，業據被告呂鳳珠於本院準備程序及審理時坦
    承在卷，核與證人即被害人張先知、王士芹於警詢、偵查中
    所指述情節相符，並有交通事故現場草圖、事故現場圖、道
    路交通事故調查報告表(一)、(二)、臺北縣政府警察局永和分局
    疑似道路交通事故肇事逃逸追查表、天主教耕莘醫院永和分
    院乙種診斷證明書表各1 紙、現場暨車損照片共28張在卷可
    稽（見臺灣板橋地方法院檢察署100 年度偵字第4197號卷第
    17頁至第21頁、第40頁、第22頁至第35頁），足認被告之自
    白與事實相符，又被告呂鳳珠與張先知駕車肇事，與張祥凱
    所受上開傷勢間，具有相當因果關係甚為明確。從而本案事
    證明確，被告犯行堪予認定，應依法論科。
二、核被告所為，係犯刑法第185 條之4 之肇事逃逸罪。爰審酌
    被告所為致使應受照護者之風險增加，所幸被害人張祥凱之
    傷勢尚非嚴重，被告亦已與張先知達成和解，賠償其所受損
    失，此有被告庭呈答辯狀所附和解書1 紙於本院卷可佐，又
    被告素行良好，兼以坦承犯行之犯後態度等一切情狀，量處
    如主文所示之刑，並諭知易科罰金之折算標準。末查被告前
    未曾因故意犯罪而受有期徒刑以上刑之宣告，有臺灣高等法
    院被告前案紀錄表1 份在卷可考，其因一時失慮致罹刑典，
    惟已坦承犯錯，堪認經此偵審程序之教訓，當知所警惕，而
    無再犯之虞，因認其所宣告之刑，以暫不執行為適當，爰依
    刑法第74條第1 項第1 款規定，併予宣告緩刑2 年，以啟自
    新。
三、另被告於100 年4 月11日本院審理時，當庭提出刑事答辯狀
    ，聲請傳喚證人張先知、王士芹，並請求調閱現場監視器錄
    影畫面資料及被害人張先知因本件肇事遭警方掣開舉發違反
    道路交通管理事件通知單，係為證明事故發生經過，及被告
    因張先知口出惡言而離開現場乙節，核與被告所涉犯本件肇
    事後並未為適當處置或報警處理，而逃離現場之犯行無涉；
    況對於機車碰撞倒地後，駕駛或所搭載之人，可能因此受有
    傷害，一般人均能有所預見，且被告於警詢及偵查中亦自承
    ：「（警詢：你當時有沒有確認對方有沒有受傷，才離開現
    場？）我沒有確認。我看到對方三人都站起來了。於是我才
    離開。」、「（檢察官問：撞到後如何處理？）…我看他們
    三人都站起來了，我很害怕就走了，當時我有詢問他們有沒
    有怎樣，男生一站起來就罵我，我當時沒有打電話報警。」
    等情綦詳（見同上偵查卷第5 頁、第48頁至第49頁），復據
    被告當庭坦承本件犯行不諱，是以均無調查之必要，附此敘
    明。
四、據上論斷，應依刑事訴訟法第273 條之1 、第299 條第1 項
    前段，刑法第185 條之4 、第41條第1 項前段、第74條第1
    項第1 款 ，判決如主文。
本案經檢察官郭峻豪到庭執行職務。
中    華    民    國   100    年    4     月    25    日
                  交通法庭法  官  陳伯厚
上列正本證明與原本無異。
如不服本判決，應於判決送達後10日內敘明上訴理由，向本院提
出上訴狀 (應附繕本) ，上訴於臺灣高等法院。其未敘述上訴理
由者，應於上訴期間屆滿後20日內向本院補提理由書「切勿逕送
上級法院」。
                          書記官  高建華
中    華    民    國   100    年    4     月    29    日
附錄論罪科刑法條全文：
中華民國刑法第185條之4
（肇事遺棄罪）
駕駛動力交通工具肇事，致人死傷而逃逸者，處 6 月以上 5 年
以下有期徒刑。